# 清产核资长投核算问题

提问人：4927129 时间：2020-08-31 13:46:00
请教陈版主，现有全民所有制企业改制国有独资公司，非上市，拟改制公司账面有若干非控股公司（持股比例未超过50%），拟改制公司采用成本法核算，被投资企业正常运营，且盈利，请问陈版主，在进行清产核资审计中，是否按照会计准则对其按照权益补提历年投资成本？

回答人：chenyiwei
账务清理和错账更正是清产核资的内在组成部分。对此类明显不符合企业会计准则规定的不当账务处理，应及时提示被审计单位予以更正。